【裁判字號】    88,訴,1172
【裁判日期】    890124
【裁判案由】    違反槍砲彈藥刀械管制條例
【裁判全文】
臺灣桃園地方法院刑事判決                        八十八年度訴字第一一七二號
    公  訴  人  臺灣桃園地方法院檢察署檢察官
    被      告  鍾元富
            （即丙○○
    選任辯護人  甲○○
右被告因違反槍砲彈藥刀械管制條例案件，經檢察官提起公訴（八十八年度偵字第一
三三三一號），本院判決如左：
        主  文
鍾元富未經許可持有可發射子彈具有殺傷力之改造玩具手槍，處有期徒刑壹年陸月，
併科罰金新台幣陸萬元，罰金如易服勞役以銀元參佰元即新台幣玖佰元折算壹日。緩
刑參年。
扣案之仿COLT廠製造之半自動手槍改造之玩具手槍壹把（槍枝管制編號：00000
00000號，含彈匣壹個）沒收。
        事  實
一、鍾元富前於民國（下同）八十四年九月間，經由跳蚤市場雜誌之分類廣告購得，
    而未經主管機關許可，竟持有仿COLT廠製造之半自動手槍改造之玩具手槍壹把（
    槍枝管制編號：0000000000號，含彈匣壹個）後，置放於前址。嗣於
    八十八年八月十八日上午八時三十分許，為警於桃園縣平鎮市保齡球館三樓停車
    場查獲前開玩具手槍（含彈匣）一把及改造子彈五顆、改造槍管一支（後二者，
    經鑑驗結果無殺傷力）等，因悉上情。
二、案經桃園縣警察局平鎮分局移由台灣桃園地方法院檢察署檢察官偵查起訴。
        理  由
一、訊據被告鍾元富坦承右揭犯行不諱，又扣案之槍枝一把（槍枝編號：00000
    00000號，含彈匣壹個。）認係仿COLT廠之半自動手槍製造之玩具手槍換裝
    土製金屬槍管改造而成，機械性能正常，可擊發適用子彈，認具有殺傷力，已據
    內政部警政署刑事警察局鑑驗無訛，有該局八十八年八月二十五日刑鑑字第八三
    九六一號鑑驗通知書附卷暨附於偵查卷之實物照片可佐；核其自白與事實相符，
    事證明確，被告犯行，洵堪認定。
二、核被告所為，係犯槍砲彈藥刀械管制條例第十一條第四項未經許可持有可發射子
    彈具有殺傷力之槍枝罪。至於公訴人認被告係犯同條第一項之製造槍枝罪嫌云云
    ，經查：就整體查獲情況觀之，被告於購置後以迄為警查獲之後，並未見有改造
    之跡證，而查獲之員警乙○○於本院亦結證稱略以查獲時係紙箱裝妥，盒上印有
    槍枝等情（按：該紙盒業經查獲機關棄置），故應係購自跳蚤市場無訛，另被告
    所提出之跳蚤市場雜誌亦有類似之玩具槍枝銷售者，復且亦無查獲有任何之製造
    工具等等，所辯應堪為憑，是起訴法條認係製造者，容或有誤，惟其仍屬階段性
    之持有犯行，基本社會事實要屬相同，自應予以變更起訴法條而為審判。其持有
    犯行賡續進行歷經槍砲彈藥刀械管制條例二次修正後，其繼續之持有行為同為犯
    罪，仍應依八十六年十一月二十四日修正後之條文論處。爰審酌被告犯罪之動機
    、目的，所為之持有犯行，並未有對社會、人身之安全造成實害及犯罪後坦承犯
    行等一切情狀，量處如主文所示之刑，並就罰金刑部分諭知易服勞役之折算標準
    。又被告前未曾受有有期徒刑以上刑之宣告，有被告全國前案資料表可按，其經
    此偵審科刑程序之教訓，應知所惕礪，而無再犯之虞，本院因認其所受宣告之刑
    ，以暫不執行為適當，是並宣告緩刑三年，用啟自新。至於槍砲彈藥刀械管制條
    例第十九條第一項雖明定犯上開罪名，經判處有期徒刑以上者，應於刑之執行完
    畢或赦免後，令入勞動場所，強制工作，期間為三年，惟此一規定因事涉憲法第
    二十三條所揭示比例原則之適用，是參照司法院大法官會議第四七一號解釋意旨
    ，本院認其僅係購自跳蚤市場，應屬好奇心之驅使所然，情節尚非重大，無庸為
    強制工作之宣告。另被告雖自白犯罪，然僅供陳係購自跳蚤市場並未因之而有查
    獲來源者之事證，核亦與同條例第十八條第四項未合，均附此敘明。
三、扣案仿COLT廠半自動手槍製造之改造玩具手槍一把（槍枝管制編號：00000
    00000號，含彈匣壹個）為違禁物，依刑法第三十八條第一項第一款之規定
    應為沒收之諭知。至於扣案之改造子彈五顆、改造槍管一支，參據前述之鑑驗通
    知書所載，為玩具金屬彈殼暨無法供組成槍枝使用等語，是應非屬違禁物，應不
    為沒收之宣告。
據上論斷，依刑事訴訟法第二百九十九條第一項前段、第三百條，槍砲彈藥刀械管制
條例第十一條第四項，刑法第十一條前段、第七十四條第一款、第四十二條第二項、
第三十八條第一項第一款，罰金罰鍰提高標準條例第二條，現行法規所定貨幣單位折
算新台幣條例第二條，判決如主文。
本案經檢察官周懷廉到庭執行職務
中      華      民      國      八十九      年    一    月    二十四   日
                                臺灣桃園地方法院刑事第二庭
                                      法  官  黎錦福
右正本證明與原本無異。
如不服本判決，應於判決送達後十日內向本院提出上訴狀( 應附繕本 )，上訴於
臺灣高等法院。
                                    書記官   江世亨
中        華        民        國   八十九   年   一   月    二十四    日
附錄：
槍砲彈藥刀械管制條例第十一條（修正前）：
未經許可製造、販賣或運輸第四條第一款所稱其他可發射金屬或子彈具有殺傷力之各
式槍砲者，處五年以上有期徒刑，併科新臺幣一千萬元以下罰金。
未經許可，轉讓、出租或出借前項所列槍砲者，處三年以上十年以下有期徒刑，,併?
鼒s台幣七百萬元以下罰金。
意圖供自己或他人犯罪之用，而犯前二項之罪者，處無期徒刑或七年以上有期徒刑，
併科新臺幣一千萬元以下罰金。
未經許可，持有、寄藏或意圖販賣而陳列第一項所列槍砲者，處一年以上七年以下有
期徒刑，併科新臺七百萬元以下罰金。
第一項至第三項之未遂犯罰之。
未經許可無故持有、寄藏或意圖販賣而陳列彈藥者，處三年以下有期徒刑。
第一項及第二項之未遂犯罰之。
槍砲彈藥刀械管制條例（修正後）：
未經許可，製造、販賣或運輸第四條第一款所稱其他可發射金屬或子彈具有殺傷力之
各式槍砲者，處五年以上有期徒刑，併科新台幣一千萬元以下罰金。
未經許可，轉讓、出租或出借前項所列槍砲者，處三年以上十年以下有期徒刑，併科
新台幣七百萬元以下罰金。
意圖供自己或他人犯罪之用，而犯前二項之罪者，處無期徒刑或七年以上有期徒刑，
併科新台幣一千萬以下罰金。
未經許可，持有、寄藏或意圖販賣販賣而陳列第一項所列槍砲者，處一年以上七年以
下有期徒刑，併科新台幣七百萬元以下罰金。
第一項至第三項之未遂犯罰之。


司法院資訊處製作；財團法人民間司法改革基金會備份。
